【裁判字號】    92,簡上,86
【裁判日期】    920530
【裁判案由】    贓物
【裁判全文】
臺灣臺南地方法院刑事判決                          九十二年度簡上字第八六號
    上  訴  人
    即公訴  人  臺灣台南地方法院檢察署檢察官
    被      告  甲○○
右列上訴人因贓物等案件，不服本院新營簡易庭九十二年度營簡字第七四號中華民國
九十二年三月七日第一審簡易判決（聲請簡易判決處刑案號：九十一年度偵字第六二
三七號），本院管轄之第二審合議庭判決如左：
    主  文
原判決撤銷。
甲○○故買贓物，處有期徒刑陸月，如易科罰金，以參佰元折算壹日；又帶兇器竊
盜，處有期徒刑陸月，如易科罰金，以參佰元折算壹日。扣案之扳手壹支、螺絲起子
壹支均沒收。應執行有期徒刑拾壹月，如易科罰金，以參佰元折算壹日。扣案之扳手
壹支、螺絲起子壹支均沒收。
    事實及理由
一、本院審理結果，原審判決書除判決理由之據上論結欄中引用之刑法第四十一條第
    三項應更正為同法第四十一條第二項外，其餘引用第一審簡易判決書及檢察官聲
    請簡易處刑書記載之事實、證據及理由（如附件）。
二、原審以上訴人即被告罪證明確，依刑事訴訟法第四百四十九條第一項前段、第四
    五十條第一項、第四百五十四第條第二項，刑法第三百四十九條第二項、第三百
    二十一條第一項第三款、第四十一條第一項前段、第三項、第五十一條第五款、
    第三十八條第一項第二款，罰金罰鍰提高標準條例第一條前段、第二條之規定，
    就故買贓物罪部份與加重竊盜罪部份各量處被告有期徒刑陸月，並諭知易科罰金
    之折算標準，就扣案之扳手與螺絲起子各一支均諭知沒收，並定其執行刑。固非
    無見，惟查（一）數罪併罰，宣告多數有期徒刑者，於各刑中之最長期以上，各
    刑合併之刑期以下，定其刑期，刑法第五十一條第款定有明文。原審就被告所犯
    前揭二罪，各判處有期徒刑六月，定執行刑為有期徒刑一年一月。顯已逾合併之
    刑期十二月即一年，原判決即有違誤。（二）併合處罰之數罪，均有易科罰金之
    情形，其應執行刑已逾六月，併宣告其易科罰金之折算標準，其適用之法條為刑
    法第四十一條第二項，原判決引用同條第三項，亦有違誤。公訴人上訴意旨以：
    數罪併罰，宣告多數有期徒刑者，於各刑中之最長期以上，各刑合併之刑期以下
    ，定其刑期，刑法第五十一條第款定有明文。原審就被告所犯前揭二罪，各判處
    有期徒刑六月，合併刑期為十二月，原審定執行刑為有期徒刑一年一月。顯有違
    誤等語，指摘原審判決不當應有理由。原審既有前揭違誤，自應由本院予以撤銷
    改判。爰審酌被告甲○○之犯罪動機、目的、手段、所得之利益及犯罪後之態度
    良好等等一切情狀，就所犯二罪分別量處如主文所示之刑，並定其執行刑及諭知
    易科罰金之折算標準，以資警惕。扣案之扳手與螺絲起子各一支，為被告所有，
    且係供本案犯罪所用之物，業被告於警訊時供明，依刑法第三十八條第一項第二
    款宣告沒收。
據上論斷，應依刑事訴訟法第四百五十五條之一第一項、第三項、第三百六十九條第
一項前段、第三百六十四條、第三百七十三條、第二百九十九條第一項前段刑法第三
百四十九條第二項、第三百二十一條第一項第三款、第四十一條第一項前段、第三項
、第五十一條第五款、第三十八條第一項第二款，罰金罰鍰提高標準條例第一條前段
、第二條之規定，，判決如主文。
本案經檢察官陳慧玲到庭執行職務。
中   華       民     國    九十二     年      五     月    三十         日
                                  台灣台南地方法院刑事第二庭
                                      審判長法  官  陳振謙
                                            法  官  孫淑玉
                                            法  官  朱中和
右正本證明與原本無異。
不得上訴。
                                            書記官  陳著振
中   華       民     國    九十二     年      六     月      三         日


司法院資訊處製作；財團法人民間司法改革基金會備份。
